臺灣高等法院刑事判決　　　　　　 95年度上更(二)字第376號
上　訴　人　臺灣桃園地方法院檢察署檢察官
被　　　告　丑○○
選任辯護人　廖克明律師
　　　　　　楊擴律師
被　　　告　壬○○
上列上訴人因被告等違反兒童及少年性交易防制條例等案件，不
服臺灣桃園地方法院89年度訴字第1010號，中華民國89年12月5
日第一審判決（起訴案號：臺灣桃園地方法院檢察署89年度偵字
第786號），提起上訴，判決後，經最高法院第二次發回更審，
本院判決如下：
    主  文
原判決撤銷。
丑○○、壬○○共同以意圖使女子與他人為猥褻及性交之行為，
而容留以營利為常業，丑○○處有期徒刑壹年貳月，壬○○處有
期徒刑壹年。
扣案之帳冊參張沒收。
    事  實
一、丑○○在桃園縣平鎮市○○路○段95號3樓經營「漂亮寶貝護
    膚坊」，並以每月薪資新台幣（下同）2萬6千5百元代價，
    僱用壬○○擔任現場經理，從事接待等工作，二人共同營利
    ，於民國（下同）88年11月、12月間，連續利用中國時報之
    分類廣告，以0000000號電話為聯絡工具，多次刊登「生理
    舒解、個人套房服務、電話0000000號」等具有性暗示，足
    以促使人為性交易之廣告，並容留巳○○、午○○（均已滿
    十八歲）與不特定之男客，在上址為猥褻或姦淫等性交易行
    為，其方式為每節2小時，如係從事性器官之按摩，代價2千
    2百元，如另為姦淫行為則加收2千至4千元，丑○○從中抽
    得1千2百元至1千8百元不等牟利，2人並均恃以維生，資為
    常業。嗣於88年12月29日下午3時許，巳○○在上址與男客
    未○○從事性交易時，為警當場查獲，並扣得丑○○所有之
    帳冊3張。
二、案經桃園縣警察局平鎮分局報請臺灣桃園地方法院檢察署檢
    察官偵查起訴。
    理  由
壹、程序部分：關於本件檢察官上訴是否合法之判斷：
一、按「對於檢察官之送達，應向承辦檢察官為之；承辦檢察官
    不在辦公處所時，向首席檢察官（檢察長）為之」，刑事訴
    訟法第58條定有明文。因此判決書對於檢察官為送達，應於
    辦公處所親自向承辦檢察官為之，如承辦檢察官因公執行職
    務不在辦公處所，或差假不在辦公處所或其他檢察官有不能
    收受（簽收）送達文書之障礙事由存在時，則應即向首席檢
    察官（檢察長）為之；倘送達人之送達未依上開規定之程序
    辦理，則其所為之送達即屬不合法之送達，不生送達之效力
    。次按上訴期間自送達判決後起算，係指經有合法之送達者
    而言，如該項判決並非合法送達，祇能以受送達人實際接受
    判決時為起算上訴期間之標準（最高法院28年上字第8號判
    例參照）。另外，如送達人於送達之日在辦公處所會晤承辦
    檢察官，且該檢察官明知有判決正本之送達，卻藉故遲延簽
    收，始得認送達人於承辦檢察官蓋章簽收前已合法完成送達
    。（參照最高法院94年度台上字第3487號判決）。從而，關
    於判決書之送達未依刑事訴訟法之規定向檢察官為之，而為
    不合法之送達者，揆諸上開判例說明，祇能以檢察官實際接
    受判決時為起算上訴期間之標準，合先敘明。
二、本件原審判決正本，依原審判決送達檢察官之送達證書「送
    達時間」欄之記載，送達人加蓋之戳記日期為90年3月6日，
    惟在檢察官收受送達簽章旁「送達郵局日戳」欄所加蓋之戳
    記日期則為同年1月15日（見原審卷第124頁），二者並不一
    致。經本院去函原審法院，原審法院回覆：當時的承辦書記
    官已不在原審法院服務，而經詢問當時送達之送達法警（即
    申○○），該名法警表示其於送達證書上所加蓋之戳記日期
    （即90年3月6日）即為其送達於該檢察官之日期，且其究於
    何時送達於檢察官，亦會登載於當時的送達簿，兩者的日期
    應為同一日，經查閱當時之送達簿後，送達簿上登載送達時
    間為90年3月6日等語，此有臺灣桃園地方法院95年8月28日
    桃院木刑慎89訴1010字第0000000000號函及臺灣桃園地方法
    院89年度訴字第1010號送達簿登載情形影本附卷可稽（見本
    院本審卷第28頁、第29頁）。從上，可知本件送達證書上「
    送達郵局日戳」欄所加蓋之戳記日期則雖為90年1月15日，
    但原審法院承辦檢察官並未於當時即收受本件原審判決正本
    ，而係於90年3月6日，經法警送達後才收到原審判決正本等
    情。
三、綜上所述，檢察官雖不得無故遲延收受判決正本，惟本件檢
    察官既未於90年1月15日收受判決正本，自不發生合法送達
    之效力，揆諸上開條文及判例說明，祇能以受送達人即承辦
    檢察官實際接受判決時為起算上訴期間之標準。核依原審法
    院送達檢察官裁判書類登記簿所載，承辦檢察官係於90年3
    月6月收受本件原審判決，送達人原審法院法警申○○始於
    同日（90年3月6日）在送達證書送達時間欄加蓋戳記，並將
    原審法院送達檢察官裁判書類登記簿及送達證書一併收回等
    情。可認檢察官係於90年3月6日實際收受本件判決正本，送
    達人即法警申○○始於同日收回送達檢察官裁判書類登記簿
    及送達證書甚明。從而，檢察官於同年月16日對原審判決提
    起上訴，並未逾10日之上訴期間，其上訴為合法。
貳、實體部分
一、訊據被告丑○○、壬○○固承認分別在「漂亮寶貝護膚坊」
    擔任負責人及現場經理，2人並經討論後在中國時報上多次
    刊登前開廣告等情不諱，但均否認有意圖使女子與他人為猥
    褻及性交之行為，而容留以營利為常業之犯行，並辯稱：其
    等刊登廣告只是招徠客人，並未從事色情，且店內小姐均有
    美容執照，護膚店之房間有寬大玻璃可直視房間內情況，其
    中擺設2、3張躺床者，無法在其內進行性交易。再警詢筆錄
    中證人巳○○、午○○二人所述內容相同，係屬複製，非彼
    等真正之陳述，該筆錄不可採信，伊等店內僅從事一般美容
    、指壓及按摩，並無任何性交易行為云云。
二、惟查：
  (一)證人巳○○於警詢時證稱：「店負責人為丑○○，於88年11
    月19日開始上班，底薪新台幣貳萬陸仟伍佰元，每做一個客
    人再抽壹仟元，每日約可做2至4名客人，每日中午12時上班
    後即於護膚坊內待命，若有客人上門即由壬○○帶領上包廂
    ，並通知小姐們前往服務，其內容為先請客人脫掉全身衣物
    ，換上本店所準備之和服，進入浴室沖洗，後再進入包廂除
    去衣物，由我為客人塗上乳液，按摩其全身包含性器官，收
    費新台幣貳仟貳佰元，若客人欲進行性交易，則必需再加收
    新台幣貳至肆仟元。」云云（見偵卷第14頁反面、第15頁）
    。證人午○○於警詢時證稱：「店負責人為丑○○，於88年
    12 月21日開始上班，底薪新台幣貳萬元，每做一個客人再
    抽陸佰元，每日約可做2個客人，每日早上10點等到下午6點
    ，我是在家裡等，他們會打電話給我，然後自己再騎車過去
    ，我到的時候客人已經在包廂，然後由壬○○通知我在幾號
    包廂，我再進去服務。其內容先請客人脫掉全身衣物，換上
    本店所準備之和服，進入浴室沖洗後再進入包廂除去衣物，
    由我為客人塗上乳液按摩其全身，收費新台幣貳仟貳佰元，
    若客人欲進行性交易，則必需再加收新台幣貳至肆仟元。我
    因剛做沒多久還不敢做。」云云（見偵卷第20頁反面、第21
    頁）。上述證詞皆證述「漂亮寶貝護膚坊」之負責人為被告
    丑○○，巳○○、午○○為服務小姐，若有客人上門由壬○○帶領上包廂，並通知小姐們前往服務，其內容為先請客人
    脫掉全身衣物，換上和服，進入浴室沖洗，後再進入包廂除
    去衣物，由服務小姐為客人塗上乳液，按摩其全身包含性器
    官，收費新台幣2仟2佰元，若客人欲進行性交易，則必需再
    加收新台幣2至4仟元等情，且證人巳○○和午○○所證情節
    相同。另證人未○○於警詢時證稱：「巳○○是幫我做全身
    色情按摩，收費是一百二十分鐘收新台幣貳仟貳佰元，服務
    項目並做性器官撫摸直到射精為止。」「另加收費用貳仟元
    至肆仟元即可和小姐做性交了。」（見偵卷第26頁）。證人
    即取締員警酉○○於原審證稱：「（你是否喬裝嫖客進入？
    ）是，我一進去，他們員工帶我進去，進去之後他們員工說
    如果要特別服務的話要再加錢，要加二千到四千元。」（見
    原審90年5月21日訊問筆錄）。證人未○○和酉○○之證詞
    亦與上揭證人巳○○、午○○之證述相符，益證證人巳○○
    和午○○上揭證詞與事實相符。被告丑○○及其辯護人聲請
    傳喚證人戌○○，以證明被告丑○○並非「漂亮寶貝護膚坊
    」之負責人，核無必要，附此敘明。
  (二)另按「被告以外之人於審判外向法官所為之陳述，得為證據
    。」、「被告以外之人於檢察事務官、司法警察官或司法警
    察調查中所為之陳述，與審判中不符時，其先前之陳述具有
    較可信之特別情況，且為證明犯罪事實存否所必要者，得為
    證據。」刑事訴訟法第159條之1第1項及同法第159條之2分
    別定有明文。查午○○於警詢已證稱：其在該護膚坊服務之
    內容，是先請客人脫掉全身衣物，進入浴室沖洗後，再為客
    人塗上乳液按摩全身，若客人欲進行性交易，必需再加收2
    至4千元，其因剛到護膚坊不久還不敢作性交易云云（見偵
    卷第20頁反面、第21頁），已如前述，可認午○○雖未進行
    性交易之行為，但並未否認有猥褻之行為。午○○嗣於檢訊
    中否認其有從事猥褻或姦淫等性交易行為（見偵查卷第56頁
    ），復於原審審理時亦否認有性交易之行為（見原審卷第27
    頁），均與其於警詢中之陳述不符，然其先前於警詢之陳述
    因距離查獲時間較近，且和與證人巳○○、未○○於警詢時
    、酉○○於原審中之證詞相符，具有較可信之情形，且為證
    明犯罪事實存否所必要者，得為證據。又未○○亦於檢訊及
    原審改稱：「（為何在警局說有性器官按摩？）我是說之前
    到別家都有按摩性器官」、「（當時全身脫光？）沒有脫衣
    服，警訊中是警察寫的，我並未說可以打手槍及性交易」云
    云（見偵查卷第56頁反面；原審卷第25頁），然其先前於警
    詢之陳述因距離查獲時間較近，且和與證人巳○○、午○○
    於警詢時、酉○○於原審中之證詞相符，具有較可信之情形
    ，且為證明犯罪事實存否所必要者，得為證據。另證人巳○○及未○○於警詢中均證稱：巳○○有為未○○按摩全身，
    包含性器官，收費2千2百元，若男客欲進行性交易，則必需
    再加收2至4千元云云（見偵查卷第15頁、第26頁）。至於證
    人亥○○於警詢時證稱：「（貴店《指『漂亮寶貝護膚坊』
    》消費如何計算？）以每二小時計算，替客人做指、油壓按
    摩，收費二千二百元」、「我沒有做撫摸或性交之色情交易
    」（見偵查卷第18頁正、反面）；證人天○○於警詢時陳稱
    ：「（何人介紹你前往？消費如何？如何做法？）我是看報
    紙廣告自行前往，指壓二個小時二千二百元，若要油壓再加
    一千元」、「油壓是上半身和腿擦上潤滑油之類，並進行按
    摩，指壓是為我做上半身的手指按摩……踩背的話是加一千
    元」、「之前我去過四次」、「（漂亮寶貝是否是色情的場
    所，你知否？）我並不知道」等語（見偵查卷第23頁反面、
    第24頁正、反面）。惟證人亥○○和天○○2人前揭所述，
    僅係個人經驗，不足作為本件被告有利或不利之證據，附此
    敘明。
  (三)此外，並有88年12月29日中國時報廣告（刊登內容：生理舒
    解、個人套房服務、電話0000000號）及帳冊3張（現金明細
    表、刷卡明細表、支出明細表）扣案可資佐證（見偵卷第27
    至29頁、第34頁），足見被告等有使女子與他人為猥褻及性
    交之行為而媒介及容留之犯行。
  (四)被告壬○○於警詢時供稱：「基本消費壹佰貳拾分鐘新台幣
    貳仟貳佰元，由店內小姐為男客做全身按摩服務，若客人有
    進一步要求，則小姐會替客人另做技術性服務，但需加收貳
    至肆仟元。」等語（見偵卷第12頁），惟語意不明，僅言及
    ：「店內小姐為男客做『全身按摩服務』，若客人有進一步
    要求，則小姐會替客人另做『技術性服務』」等語，並未明
    確自白犯罪，且其嗣於偵審時已否認犯罪，自難以前開警詢
    筆錄作為斷罪資料，惟仍無礙於前開事實之認定，附此敘明
    。
  (五)被告雖指證人巳○○、午○○之證詞係相同，有複製情形，
    不足為採，未經錄音，不得作為證據云云。查證人巳○○、
    午○○於警局應詢時並未錄音，業經本院前審當庭勘驗卷附
    錄音帶查明屬實，有勘驗筆錄在卷為憑（見本院更一審卷93
    年2月26日準備程序筆錄）。惟前揭巳○○和午○○二人之
    警詢筆錄並非一字不變之抄襲，且證人即製作筆錄之警員地
    ○○於原審調查時證稱：「（筆錄有抄襲他人？）有參考同
    事作的云云。」等語（見原審卷第64頁），足見二份筆錄或
    因參考而有雷同之處，但僅係筆錄者之用語相同，非關實質
    內容，且各證人於筆錄之後均表示所述實在並予簽名，有各
    該筆錄在卷，自難空言否認筆錄之真實性。況按刑事訴訟法
    第100條之1第1項規定：訊問被告，原則上應全程連續錄音
    ；必要時，並應全程連續錄影；同條第2項亦規定「筆錄內
    所載之被告陳述與錄音或錄影之內容不符者，除有前項但書
    情形外，其不符之部分，不得作為證據」。同法第100條之2
    亦準用同法第100條之1規定。但關於詢問證人部分，並無應
    全程連續錄音之規定或準用之明文，是雖前開證人於警詢時
    未經全程連續錄音或錄影，仍難謂該筆錄無證據能力，被告
    執此爭辯，尚無足取。
  (六)至證人巳○○、午○○於原審調查時雖改稱警詢筆錄係警察
    自己寫成，伊等單純指、油壓，沒有性交易等語（見原審卷
    第26頁、27頁），然不惟與前揭初供不合，且與客人未○○
    說詞不同，顯係事後翻異迴護之詞，不足採信，再證人巳○○、午○○即使具有美容或美髮技術士檢定資格，有行政院
    勞工委員會職業訓練局90年5月17日90職檢字第0000000號函
    附美容、美髮技術士檢定相關資料存卷為憑，但亦不足推定
    彼等未從事色情行業。又被告提供之照片，雖顯示房間有寬
    大玻璃，但此仍可以布簾遮掩，而在其內從事性交易，況證
    人亥○○於警詢中供述：「我沒有做撫摸或性交易，但其他
    服務小姐有無從事交易，我並不知情。」，參酌客人天○○
    亦供稱未做色情服務（以上各見偵卷第18頁反面、第24頁）
    ，足見前開「漂亮寶貝護膚坊」並非每個小姐或客人均有作
    色情交易，是以被告提供照片指護膚店有擺設二張床為一般
    美容按摩，亦不足作為有利被告之認定。至於，被告等之辯
    護人於本院前審時具狀主張依查扣附卷之刷卡明細表上載每
    筆金額，多有10元、40元、60元等尾數者，足證該金額尾數
    係加計美容或潤滑乳等費用之故，若「漂亮寶貝護膚坊」確
    有色情交易，上開金額豈會有尾數云云（見本院更一審卷第
    57頁、第58頁）。查扣案之帳冊3張及卷存信用卡簽帳單影
    本（見偵查卷第27至第33頁），金額確有6510元、4410元、
    2940元及5460元等尾數記載，被告壬○○供稱：「那是客人
    買產品加上客戶做臉、指壓等消費的金額。」，且如被告等
    之辯護人所稱：該金額尾數係「加計」美容或潤滑乳等費用
    之故等語，即表示該項數額除美容或潤滑乳等費用外，尚有
    其它百位數、千位數係整數之費用，此等費用即有包含性交
    易或指壓等費用之可能。因此，此等刷卡明細表所載之金額
    有尾數記載一事，並不能據以作為對本件被告等有利或不利
    之認定。
  (七)又查，扣案之帳冊刷卡明細表均載有信用卡卡號，且該等卡
    號與卷附簽帳單影本所載卡號相符合（見偵查卷第28頁、第
    30 頁至第33頁）。本院函請財團法人聯合信用卡處理中心
    查明上開信用卡持卡人之個人基本資料，經財團法人聯合信
    用卡處理中心轉請各發卡銀行協助調閱，各發卡銀行函覆本
    院上開信用卡持卡人宇○○、癸○○、庚○○、寅○○、乙○○（原名宙○○）、辛○○、子○○、辰○○、卯○○、
    己○○、丁○○、戊○○、丙○○、甲○○等人之個人基本
    資料（見本院本審卷第76頁至第85頁）。本院傳喚宇○○、
    癸○○、庚○○、寅○○、乙○○（原名宙○○）、辛○○
    、子○○、辰○○、卯○○、己○○、丁○○、戊○○、丙○○、甲○○等人到庭作證，其中癸○○、乙○○（原名宙
    ○○）、辰○○、戊○○、丙○○、辛○○均具結證稱：時
    間太久，記不得了等語（見本院本審96年4月18日準備程序
    筆錄、96年5月14日審判程序筆錄），此等證詞，即不能作
    為被告有利或不利之證據。宇○○於本院本審準備程序陳稱
    ：伊對於簽帳單之消費內容不記得了等語；於本院本審審理
    時則稱：伊曾至平鎮市○○路○段95號3樓『漂亮寶貝護膚坊
    』消費內容應該是按摩，沒有所謂特殊服務云云。然查：宇
    ○○於本院審理時又證稱：「（指油壓做哪裡？）太久了，
    不是很清楚。」「（你這個會員卡服務內容，可否說明一下
    ，單純按摩，還是有其他產品，權利義務，就你印象所及說
    明一下？）時間太久，對裡面的內容記的不是很清楚。」等
    語（見本院本審96年4月18日準備程序筆錄、96年5月14日審
    判程序筆錄），前後證述皆以時間太久，不清楚云云回應詰
    問。且依一般社會常情，若進行性交易等行為，均會感到羞
    恥，深怕他人得知，證人宇○○飾詞迴避，亦有可能；況參
    酌「漂亮寶貝護膚坊」並非每個小姐或客人均有作色情交易
    （已如前述），縱認宇○○並未有性交易之行為，亦僅係個
    人經驗，不足作為對被告等本件事實有利或不利之認定。卯
    ○○於本院本審準備程序陳稱：伊對於簽帳單之消費內容忘
    記了等語，於本院本審審理時則稱：消費內容就是一般純按
    摩云云。然查：卯○○於本院審理時又稱：「（有無特殊的
    服務，為何那麼貴？）沒有，第一次沒有，但他鼓吹說下次
    來，可能會有比較好的服務。」「他說下次再來會怎樣，我
    原本也打算下次再來，後來上班忙，就沒有再去了。」「他
    說下次來會便宜一點，或者特殊的服務。」等語（見本院本
    審96年4月18日準備程序筆錄、96年5月14日審判程序筆錄）
    。從該證詞所稱：他稱下次會有特殊的服務等語，可知被告
    等所經營之「漂亮寶貝護膚坊」消費內容除一般按摩外，尚
    有其他特殊服務之可能；且依一般社會常情，若進行性交易
    等行為，均會感到羞恥，深怕他人得知，證人卯○○飾詞迴
    避，亦有可能；況參酌「漂亮寶貝護膚坊」並非每個小姐或
    客人均有作色情交易（已如前述），縱對認卯○○並未有性
    交易之行為，亦僅係個人經驗，不足作為被告等有利或不利
    之認定。子○○於本院本審審理時具結證稱：伊曾到平鎮市
    ○○路○段95號3樓『漂亮寶貝護膚坊』消費內容應該是一般
    的指油壓，沒有特殊服務云云；又稱：「當初去的時候，是
    一般的油壓，裡面的小姐單純跟我們講，問我們要不要進一
    步，後來錢加下去之後，也沒有其他的服務。」等語（見本
    院本審96年5月14日審判程序筆錄），從該證詞可知被告等
    所經營之『漂亮寶貝護膚坊』消費內容除一般按摩外，亦有
    進一步服務之可能；且依一般社會常情，若進行性交易等行
    為，均會感到羞恥，深怕他人得知，證人子○○飾詞迴避，
    亦有可能；況參酌「漂亮寶貝護膚坊」並非每個小姐或客人
    均有作色情交易（已如前述），縱認子○○該次並未有性交
    易之行為，亦僅係個人經驗，不足作為對被告等有利或不利
    之認定。甲○○於本院本審審理時具結證稱：伊曾到平鎮市
    ○○路○段95號3樓『漂亮寶貝護膚坊』消費內容是按摩，沒
    有特殊服務云云；又稱：對於消費多少並不清楚云云（見本
    院本審96年5月14日審判程序筆錄）。然依一般社會常情，
    若進行性交易等行為，均會感到羞恥，深怕他人得知，證人
    甲○○飾詞迴避，亦有可能；況參酌「漂亮寶貝護膚坊」並
    非每個小姐或客人均有作色情交易（已如前述），縱認甲○○該次並未有性交易之行為，亦僅係個人經驗，不足作為對
    被告等有利或不利之認定。另庚○○、己○○、寅○○、丁○○並未到庭，然本件被告丑○○、壬○○等經營「漂亮寶
    貝護膚坊」，使女子與他人為猥褻或性交而媒介及容留之行
    為，業據證人巳○○、午○○、未○○、酉○○等人於警詢
    時證述明確，並有中國時報廣告及帳冊3張扣案可資佐證，
    已如前述；且依一般社會常情，若進行性交易等行為，均會
    感到羞恥，深怕他人得知，縱令庚○○、己○○、寅○○、
    丁○○等人到庭證述其等並無進行性交易等行為，亦僅係個
    人經驗，不足作為被告等有利或不利之認定。是故，庚○○
    、己○○、寅○○、丁○○等人經本院傳喚而未到庭，並不
    影響本件被告丑○○、壬○○等經營「漂亮寶貝護膚坊」，
    使女子與他人為猥褻或性交而媒介及容留行為之認定，併予
    敘明。
  (八)被告等所刊登上揭廣告之內容「生理舒解、個人套房服務、
    電話0000000號」，所謂「生理舒解」，語意為解決生理之
    需要，加上「個人套房服務」，依一般社會通念，客觀上當
    屬足以暗示促使人為性交易之訊息，參諸證人天○○於原審
    調查時證稱：「（看了廣告認其服務內容為何？）看了之後
    認是有色情服務。」等語（見原審卷第25頁），及被告壬○○於本院前審審理時供稱：「刊登廣告部分我承認我有犯罪
    ，因為我剛出社會我不懂」（見本院更一審卷第46頁）及被
    告丑○○於本院前審審理時供稱：「廣告方面我以為這樣刊
    登，報社有同意就可以，沒有想到這是違法的。」等語（見
    本院更一審卷第46頁），亦至為明灼。另被告丑○○於警詢
    時供稱：「（貴店刊登於中國時報廣告版，其內容有舒爽全
    包，想套嗎？密室洩慾，伴你過春宵，全程陪你套，X騷G護
    膚，生理舒解等挑逗名詞，你如何解釋？）為了吸引顧客。
    」（見偵查卷第7頁背面）；被告丑○○、壬○○於原審時
    亦均供承：伊等所刊登上揭廣告之內容「生理舒解、個人套
    房服務、電話0000000號」，係伊等2人共同商定，自11月6
    日起每日都有刊登，前述內容為「生理舒解、個人套房服務
    、電話0000000號」之廣告，大約刊登一、二周等語（見原
    審卷第22頁至第23頁）；另有88年12月29日中國時報廣告（
    刊登內容：生理舒解、個人套房服務、電話0000000號）扣
    案可稽（見偵查卷第34頁），已如前述。可知被告丑○○、
    壬○○共同商議上揭廣告內容，並自88年11月間起至同年12
    月間，連續多次在中國時報刊登上揭內容「生理舒解、個人
    套房服務、電話0000000號」等具有性暗示，足以促使人為
    性交易之廣告。再按兒童及少年性交易防制條例第29條之制
    定，係鑒於各種媒體上色情廣告泛濫，助長淫風，且因廣告
    內容通常不記載被引誘對象之年齡，而特設處罰規定，並非
    僅以未滿18歲之兒童、少年為保護對象，又自條文之體例比
    較觀之，本條並無如同條例第22條至第27條明定以未滿18歲
    或未滿16歲，或16歲以上未滿18歲之人為性交易對象，足見
    本條所稱之「人」不以未滿18歲者為限（最高法院87年度第
    2次刑事庭會議決議參照）。辯護人以本條所稱為性交易之
    「人」係以未滿18歲者為限，且被告二人刊登之廣告並不足
    以引誘、媒介或暗示促使人為性交易云云，洵非的論，要無
    可取。又被告等自承對廣告之文案內容有所討論並經商議底
    定之後始為刊登，顯見二人就此已有犯意聯絡。
  (九)被告丑○○經營「漂亮寶貝護膚坊」，刊登報紙廣告，廣為
    招徠，從中牟取利益，被告壬○○受僱擔任現場經理，每月
    領取薪資，以此薪水供其生活，二人均恃此維生，資為常業
    甚明。
  (十)綜上所述，被告壬○○、丑○○等所辯純係卸責之詞，不足
    採信。本案事證明確，被告丑○○經營桃園縣平鎮市○○路
    ○段95號3樓「漂亮寶貝護膚坊」，被告壬○○受僱擔任現場
    經理，2人共同於88年11月、12月間，連續利用中國時報之
    分類廣告，以0000000號電話為聯絡工具，多次刊登「生理
    舒解、個人套房服務、電話0000000號」等具有性暗示，足
    以促使人為性交易之廣告，並容留巳○○、午○○與不特定
    之男客，在上址為猥褻或姦淫等性交易之犯行，足堪認定，
    應依法予以論罪科刑。
三、查被告等行為後，刑法部分條文業經修正公布，並均於95年
    7 月1日施行。修正後刑法第2條第1項規定：「行為後法律
    有變更者，適用行為時之法律。但行為後之法律有利於行為
    人者，適用最有利於行為人之法律。」，此係規範行為後法
    律變更所生新舊法律比較適用之準據法，於修正刑法施行後
    ，應適用修正後刑法第2條第1項規定之「從舊從輕」之原則
    為比較。修正後刪除原刑法第231條第2項以意圖使女子與他
    人為性交或猥褻之行為，而引誘、容留或媒介以營利為常業
    罪之規定，此刪除雖非犯罪構成要件之變更，但顯已影響行
    為人刑罰之法律效果，自屬法律有變更。本件被告等所犯意
    圖使女子與他人為猥褻及性交而媒介及容留以營利為常業罪
    部分（詳如後述），依修正前即行為時之規定，應依第231
    條第2項之規定論以常業犯一罪；依修正後之刑法既已刪除
    第231條第2項之規定，則所犯上述各罪應依數罪併罰之規定
    分論併罰。依新法第2條第1項規定，比較新、舊法結果，仍
    應適用較有利於被告之行為時法律即舊法論以常業犯。另修
    正後刪除原刑法第56條關於連續犯之規定，此刪除雖非犯罪
    構成要件之變更，但顯已影響行為人刑罰之法律效果，自屬
    法律有變更。本件被告等連續犯兒童及少年性交易防制條例
    第29條之以新聞紙刊登足以暗示為性交易之訊息罪部分（詳
    如後述），依修正前即行為時之規定，應依第56條連續犯之
    規定論以一罪；依修正後之刑法既已刪除連續犯之規定，則
    所犯上述各罪應依數罪併罰之規定分論併罰。依新法第2條
    第1項規定，比較新、舊法結果，仍應適用較有利於被告之
    行為時法律即舊法論以連續犯（最高法院95年第8次刑事庭
    會議決議參照）。再修正後之刑法刪除第55條關於牽連犯之
    規定，此刪除雖非犯罪構成要件之變更，但顯已影響行為人
    刑罰之法律效果，自屬法律有變更。本件被告等所犯意圖使
    女子與他人為猥褻及性交而媒介及容留以營利為常業罪、連
    續以新聞紙刊登足以暗示為性交易之訊息等罪（詳如後述）
    具有牽連犯之關係，依修正前即行為時之規定，應從一重之
    罪處斷；依修正後之刑法既已刪除牽連犯之規定，則所犯上
    述各罪應依數罪併罰之規定分論併罰。依新法第2條第1項之
    規定，比較新、舊法結果，仍應適用較有利於被告之行為時
    法律即舊法論以牽連犯（最高法院95年第8次刑事庭會議決
    議參照）。另修正前刑法第28條規定：「二人以上共同實行
    犯罪之行為者，皆為正犯。」，修正後刑法第28條規定：「
    二人以上共同實行犯罪之行為者，皆為正犯。」，修正後刑
    法第28條關於成立共同正犯之標準，將原來共同正犯之共同
    「實施」犯罪，改為共同「實行」犯罪，新舊法固有修正，
    惟本件被告等不論適用修正前後之刑法第28條規定，均成立
    共同正犯（詳如後述），對被告等並無有利或不利之情形，
    自不生新舊法比較之問題，附此敘明。
四、按行為時刑法第231條第2項規定：「以犯意圖使男女與他人
    為性交或猥褻之行為，而引誘、容留或媒介以營利之罪為常
    業者」，以行為人已具營利之目的而有圖使男女與他人為性
    交或猥褻，而引誘、容留或媒介之行為為已足，不以實際得
    利為必要。所稱媒介指居間介紹，使男女因行為人之介紹牽
    線行為而能與他人為性交或猥褻行為；容留指提供為性交或
    猥褻之場所而言。如行為人媒介於前，復加以容留在後，其
    媒介之低度行為應為容留之高度行為所吸收，應包括的構成
    意圖使男女與他人為性交或猥褻而容留以營利為常業之一罪
    （最高法院92年台上字第4958號、94年台上字第6002號判決
    意旨參照）。是核被告丑○○、壬○○所為刊登廣告、在場
    居間介紹，使女子因被告等之介紹牽線行為而能與他人為性
    交或猥褻行為，並提供為性交或猥褻場所之行為，均係犯刑
    法第231條第2項之意圖使女子與他人為猥褻及性交而容留以
    營利為常業罪。被告等媒介復容留女子與他人為性交及猥褻
    之行為，其媒介之低度行為應為容留之高度行為所吸收，其
    媒介之低度行為不再論罪。被告等所為刊登色情廣告之行為
    ，同時犯兒童及少年性交易防制條例第29條之以新聞紙刊登
    足以暗示為性交易之訊息罪（該條例於95年5月30日部分條
    文有修正，惟條例第29條並未修正，附此敘明）。被告等多
    次刊登色情廣告，時間緊接，手法相若，犯罪構成要件相同
    ，顯基於概括之犯意反覆為之，應依連續犯之規定論以一罪
    。被告丑○○與壬○○互有犯意聯絡與行為分擔，均為共同
    正犯。所犯前開意圖使女子與他人為猥褻及性交而容留以營
    利為常業罪、連續以新聞紙刊登足以暗示為性交易之訊息罪
    間，有方法結果之牽連關係，應從一重之刑法第231條第2項
    之罪處斷。被告壬○○違反兒童及少年性交易防制條例部分
    ，雖未據起訴，被告丑○○違反兒童及少年性交易防制條例
    部分，固僅起訴於88年12月間刊登一次，惟與起訴事實分別
    有牽連犯或連續犯關係，屬裁判上一罪，本院自應併予審理
    ，附此敘明。
五、原審未為詳究，遽認被告等不成立共同以意圖使女子與他人
    為猥褻及性交之行為，而容留以營利為常業罪，尚有未合；
    至被告等犯兒童及少年性交易防制條例第29條之以新聞紙刊
    登足以暗示為性交易之訊息罪部分，誤以被告等與廣告商有
    犯意聯絡，亦有未洽。檢察官上訴，指被告等犯共同以意圖
    使女子與他人為猥褻及性交之行為，而容留以營利為常業罪
    ，為有理由，自應由本院將原判決撤銷。爰審酌被告等之品
    行、智識程度，犯罪之動機、目的係為牟取利益，其行為助
    長女子賣淫風氣，危害社會善良風俗，及其經營方式、經營
    期間，及犯後僅承認刊登具有性暗示之廣告，否認意圖使女
    子與他人為猥褻及性交之行為，而容留以營利犯行之態度等
    一切情狀，分別量處如主文第2項所示之刑，以資懲儆。扣
    案帳冊3張，被告丑○○自承為其所有，且係供本件犯罪所
    用之物，應依法宣告沒收。
據上論斷，應依刑事訴訟法第369條第1項前段、第364條、第299
條第1項前段，兒童及少年性交易防制條例第29條，刑法第2條第
1項、刑法第11條前段、第28條、第38條第1項第2款，行為時刑
法第231條第2項、第55條、第56條，判決如主文。
本案經檢察官羅榮乾到庭執行職務。
中　　華　　民　　國　　96　　年　 　5　　月  　24  　日
　　　　　　　　　刑事第十四庭審判長法　官    陳志洋
　　　　　　　　　　　　　　　　　  法　官    林秀鳳
　　　　　　　　　　　　　　　　　  法　官    沈宜生
以上正本證明與原本無異。
如不服本判決，應於收受送達後十日內向本院提出上訴書狀，其
未敘述上訴之理由者並得於提起上訴後十日內向本院補提理由書
（均須按他造當事人之人數附繕本）。
                                    書記官    陳雅加
中　　華　　民　　國　　96　　年　　5 　　月　　28　　日
附錄：本案論罪科刑法條全文
刑法第231條
意圖使男女與他人為性交或猥褻之行為，而引誘、容留或媒介以
營利者，處五年以下有期徒刑，得併科十萬元以下罰金。以詐術
犯之者，亦同。
以犯前項之罪為常業者，處一年以上七年以下有期徒刑，得併科
三十萬元以下罰金。
兒童及少年性交易防制條例第29條
以廣告物、出版品、廣播、電視、電子訊號、電腦網路或其他媒
體，散布、播送或刊
登足以引誘、媒介、暗示或其他促使人為性交易之訊息者，處五
年以下有期徒刑，得
併科新台幣一百萬元以下罰金。